# 母公司对境外子公司外币往来款在合并报表中的抵销处理

提问人：鼬期 时间：2022-04-03 23:34:37
母公司应付境外子公司货款及往来款，以欧元外币结算，由于 2021 年汇率下行，母公司产生财务费用-汇兑收益，又境外子公司采用外币报表折算，汇兑损失计入其他综合收益。感觉只是母子公司内部挂账，但是合并层面多出一块利润，应该在合并层面抵消，但是看《中审众环研究》问题3-2-127(母公司对境外子公司长期债权在合并报表中的抵销处理)，只对长期债权这块进行抵消。
想咨询下老师，一年内的应付账款、其他应付款是否需要抵消呢？如无需抵消，背后原理是什么？谢谢！

回答人：chenyiwei
1 、合并集团内部的内部往来余额仍需抵销干净。
2 、一方就内部往来确认“财务费用——汇兑损益”，另一方确认“其他综合收益——外币折算差额”的，表明这两个组成部分的记账本位币（功能货币）不同，除非属于对境外经营的净投资，否则不应将财务费用和其他综合收益相抵销，合并报表中仍需体现内部资金往来对集团内部不同记账本位币的组成部分的影响。